sk-SK: Mechanika stolových hier: Dobrodružstvo a cestovanie; Kontrola oblasti; Výmena karty; Družstevný; Palubná budova; Dedukcia a detektívi; Ekonomická simulácia; Vzdelávací; Úniková hra; Rodina; Skrytá rola; Dedičstvo; Párty; Kvíz a zaujímavosti; Preteky; Hranie rolí; Stratégia; Skladanie dielov; Simulácia vojny; Slová; Umiestnenie pracovníkov; Iné
ru: Механика настольной игры: Приключения и путешествия; Контроль области; Обмен карт; Кооперативный; Колодостроение; Дедукция и детективы; Экономическое моделирование; Образовательный; Игра с побегом; Семья; Скрытая роль; Устаревший; Вечеринка; Викторины; Гонка; Ролевая игра; Стратегия; На основе плитки; Военная симуляция; Слова; Трудоустройство работников; Другое
pt-BR: Mecânica do jogo de tabuleiro: Viagem/Aventura; Controle de área; Troca de cartas; Cooperativo; Construção de convés; Dedução e detetives; Simulação econômica; Educacional; Jogo de fuga; Família; Função oculta; Legacy; Festa; Teste e curiosidades; Corrida; RPG; Estratégia; Baseado em blocos; Simulação de guerra; Palavras; Alocação de trabalhadores; Outro
fr: Mécanique du jeu de société: Aventure et voyage; Contrôle de zone; Échange de cartes; Coopérative; Construction de terrasse; Déduction et détectives; Simulation économique; Éducatif; Jeu d’évasion; Famille; Rôle caché; Héritage; Fête; Quiz et culture générale; Race; Jeux de rôle; Stratégie; Jeu par arrangement; Simulation de guerre; Mots; Placement de travailleurs; Autre
sv: Brädspelsmekanik: Äventyr och resor; Områdeskontroll; Kortbyte; Kooperativ; Kortbyggarspel; Slutledning och detektivarbete; Ekonomisk simulering; Utbildning; Flyktspel; Familj; Dold roll; Legacy; Fest; Frågesport och trivia; Tävling; Rollspel; Strategi; Spel med spelbrickor; Krigssimulering; Ord; Arbetarplacering; Annat
sl-SI: Mehanika družabne igre: Avantura in potovanja; Območna kontrola; Menjava kartic; Sodelovanje; Izgradnja kart; Sklepanje in detektivi; Ekonomska simulacija; Izobraževalna; Igra pobega; Družinska; Skrita vloga; Podedovan; Zabava; Kviz in zanimivosti; Dirka; Igranje vlog; Strategija; Na osnovi ploščic; Vojna simulacija; Besede; Namestitev delavca; Drugo
nl: Bordspelmechanismen: Avontuur en reizen; Gebiedscontrole; Kaarten ruilen; Coöperatief; Deck building; Deductie en detectives; Economische simulatie; Educatief; Escape game; Familie; Verborgen rol; Legacy; Feest; Quiz en trivia; Race; Rollenspel; Strategie; Met tegels; Oorlogssimulatie; Woorden; Plaatsing van werkers; Andere
de: Brettspielmechanik: Reisen/Abenteuer; Bereichskontrolle; Kartentausch; Gemeinschaftlich; Deckbau; Schlussfolgern und Detektivarbeit; Wirtschaftssimulation; Lehrreich; Escape-Spiel; Familie; Heimliche Rolle; Legacy; Party; Quiz; Wettrennen; Rollenspiele; Strategie; Kachelbasiert; Kriegssimulation; Wörter; Platzierung von Arbeitern; Sonstiges
nb: Brettspillmekanikk: Reise og eventyr; Områdekontroll; Kortbytte; Samarbeidsvillig; Kortutvikling; Deduksjon og detektiver; Økonomisk simulering; Opplæring; Escape-spill; Familie; Skjult rolle; Legacy; Fest; Quiz og spørrekonkurranse; Race; Rollespill; Strategi; Flisbasert; Krigssimulering; Ord; Arbeiderplassering; Annen
es: Mecánica de juegos de mesa: Aventura y viaje; Control de área; Intercambio de cartas; Cooperativo; Construcción de mazos; Deducción y detectives; Simulación económica; Educativo; Juego de escape; Familia; Papel oculto; Legacy; Fiesta; Cuestionario y trivias; Carrera; Juegos de rol; Estrategia; Basado en fichas; Simulación de guerra; Palabras; Colocación de trabajadores; Otros
lt-LT: Stalo žaidimo mechanika: Nuotykiai ir kelionės; Teritorijos valdymas; Keitimasis kortelėmis; Bendradarbiavimas; Kortos; Dedukciniai ir detektyviniai; Ekonominiai; Edukaciniai; Pabėgimo žaidimas; Šeimos; Blefavimo; Senieji; Vakarėlių; Viktorinos ir klausimai-atsakymai; Lenktynės; Vaidmenų žaidimai; Strateginiai; Plytelių; Kariniai; Žodžių; Darbų skirstymo; Kita
zh-TW: 桌遊機制: 旅行與冒險; 區域控制; 卡片交換; 合作社; 牌組建構; 推理與偵探; 商戰模擬; 教育性; 逃脫遊戲; 家庭; 角色隱藏; Legacy; 派對; 小知識競賽; 速度競賽; 角色扮演; 策略; 骰牌; 戰爭模擬; 詞彙; 工人擺放; 其他
th: กลไกของบอร์ดเกม: การผจญภัยและการเดินทาง; ยึดพื้นที่; แลกการ์ด; ร่วมมือกัน; สร้างชุดไพ่; ตัดตัวเลือกและนักสืบ; การจำลองทางเศรษฐกิจ; เกี่ยวกับการศึกษา; เกมหลบหนี; ครอบครัว; ผู้เล่นไม่เปิดเผยบทบาทตัวเอง; Legacy; งานสังสรรค์; ตอบคำถามและเกร็ดความรู้; แข่ง; เล่นสวมบทบาท; กลยุทธ์; ใช้ไทล์; จำลองสงคราม; คําศัพท์; วางกลยุทธ์บริหารคนงาน; อื่นๆ
en: Board game mechanics: Adventure & travel; Area control; Card exchange; Cooperative; Deck building; Deduction & detectives; Economic simulation; Educational; Escape game; Family; Hidden role; Legacy; Party; Quiz & trivia; Race; Role-playing; Strategy; Tile-based; War simulation; Words; Worker placement; Other
ro-RO: Mecanică jocuri de societate: Aventura și călătorie; Controlul zonelor; Schimb de cartonașe; Colaborare; Pachet de cărți; Deducție și detectivi; Simulare economică; Educațional; Joc de evadare; Familie; Rol ascuns; Legacy; Petrecere; Întrebări și răspunsuri/trivia; Cursă; Joc de roluri; Strategie; Cu piese; Simulare de război; Cuvinte; Worker placement; Altele
tr: Masa oyunu mekaniği: Macera ve seyahat; Bölge kontrolü; Kart değiştirme; Kooperatif; Güverte inşa; Çıkarım ve dedektiflik; Ekonomik simülasyon; Eğitici; Kaçış oyunu; Aile; Gizli rol; Legacy; Parti; Test ve genel kültür; Yarış; Rol Yapma Oyunları; Strateji; Kutucuk tabanlı; Savaş simülasyonu; Kelime; İşçi yerleştirme; Diğer
hu: Társasjáték menete: Kaland és utazás; Terület-ellenőrzés; Kártyacsere; Kooperatív; Gyűjtögetős játék; Következtetés és detektívek; Közgazdasági szimuláció; Készségfejlesztő; Menekülős játék; Családi; Rejtett szerepkör; Örökölt; Társasjáték; Kvíz és fejtörő; Verseny; Szerepjáték; Stratégiai; Kártyaalapú; Háborús; Szójáték; Munkáslehelyezős; Egyéb
ja: ボードゲームのメカニクス: アドベンチャー&トラベル; 陣取り; カード交換; 協力的; デッキ構築; 推理&探偵; 経済シミュレーション; 教育; 脱出ゲーム; ファミリー; 正体秘匿系; Legacy; パーティー; クイズ&トリビア; 人種; ロールプレイング; 戦略; タイル系; 戦争シミュレーション; 言葉遊び; ワーカープレイスメント; その他
el: Μηχανική επιτραπέζιου παιχνιδιού: Περιπέτεια και ταξίδια; Έλεγχος περιοχής; Ανταλλαγή καρτών; Συνεργατικό; Δημιουργία τράπουλας; Συλλογιστική και ντετέκτιβ; Οικονομική προσομοίωση; Εκπαιδευτικό; Παιχνίδι απόδρασης; Οικογενειακό; Κρυφός ρόλος; Legacy; Διασκέδαση της παρέας; Κουίζ και γνώσεις; Αγώνας; Παιχνίδι ρόλων; Στρατηγική; Με πλακίδια; Προσομοίωση πολέμου; Λέξεις; Τοποθέτηση πιονιών; Άλλο
cs: Mechanismy deskových her: Dobrodružství a cestování; Ovládání oblasti; Výměna karet; Kooperativní; Sestavování balíčků; Dedukce a detektivní; Ekonomická simulace; Vzdělávací; Úniková hra; Rodinné; Skrytá role; Starší; Oslava; Kvízy a zajímavosti; Závod; Hry na hrdiny; Strategie; Na bázi dlaždic; Simulace války; Slova; Umisťování pracovníků; Jiné
zh-CN: 棋盘游戏机制: 冒险与旅行; 区域控制; 卡片交换; 合作的; 牌库构筑; 推理与侦探; 经济模拟; 教育相关; 逃脱游戏; 家庭; 隐藏角色; 传统; 派对; 知识问答游戏; 种族; 角色扮演; 战略; 基于平铺; 战争模拟; 文字游戏; 工人安置游戏; 其他
it: Meccaniche dei giochi da tavolo: Avventura e viaggio; Controllo dell'area; Scambio di carte; Cooperativo; Costruzione del mazzo; Deduzione e detective; Simulazione economica; Educativo; Gioco di fuga; Famiglia; A ruoli nascosti; Legacy; Festa; Quiz e curiosità; Gara; Giochi di ruolo; Strategia; Tile-based; Simulazione di guerra; Parole; Collocamento dei lavoratori; Altro
da: Brætspilmekanik: Eventyr og rejser; Områdekontrol; Kortbytning; Samarbejdsvillig; Dækbygning; Opdagelse og detektiver; Økonomisk simulering; Uddannende; Flugtspil; Familie; Skjult rolle; Legacy; Fest; Quiz og trivia; Race; Rollespil; Strategi; Flisebaseret; Krigssimulering; Ord; Arbejdsplacering; Andet
pt-PT: Mecânica de jogo de tabuleiro: Aventura e viagem; Controlo de área; Troca de cartão; Cooperativo; Construção de baralho; Dedução e detetives; Simulação económica; Educacional; Jogo de fuga; Família; Função oculta; Legacy; Festa; Questionário e curiosidades; Corrida; Role-playing; Estratégia; Baseado em peças; Simulação de guerra; Palavras; Colocação de trabalhador; Outro
ko: 보드게임 메커니즘: 모험 & 여행; 지역 제어; 카드 교환; 협동; 덱 빌딩; 추리; 경제 시뮬레이션; 교육용; 탈출 게임; 가족; 히든 롤; 레거시; 파티; 퀴즈 & 상식; 레이스; 롤플레잉; 전략; 타일 기반; 전쟁 시뮬레이션; 단어; 일꾼 놓기; 기타
vi: Cơ chế trò chơi cờ bàn: Phiêu lưu & Du lịch; Kiểm soát khu vực; Trao đổi lá bài; Hợp tác; Xây dựng tòa nhà; Suy luận & trinh thám; Mô phỏng kinh tế; Mang tính giáo dục; Trò chơi trốn thoát; Gia đình; Ẩn vai trò; Tài sản; Tiệc tùng; Trò chơi Quiz & trivia; Cuộc đua; Nhập vai; Chiến lược; Theo ô; Mô phỏng chiến tranh; Chơi chữ; Vị trí công nhân; Khác
bg-BG: Механика на настолните игри: Приключения и пътуване; Контрол на зоната; Размяна на карти; Кооперативна; Събиране на карти; Дедукция и детективи; Икономическа симулация; Образователна; Ескейп игра; Семейство; Скрита роля; Стара версия; Парти; Викторини и любопитни факти; Състезание; Ролеви игри; Стратегия; С плочки; Симулация на война; Думи; Назначаване на работници; Други
fi: Lautapelimekaniikka: Seikkailu ja matkailu; Aluevalvonta; Kortin vaihto; osuuskunta; Kannen rakentaminen; Päättely ja etsivät; Taloussimulaatio; Opettavainen; Pakopeli; Perhe; Piilorooli; Legacy; Bileet; Tietovisa ja nippelitiedot; Rotu; Roolipelaaminen; Strategia; Laattapohjainen; Sotasimulaatio; Sanat; Työntekijöiden sijoittaminen; Muu
pl: Mechanika gier planszowych: Podróż/wyprawa; Kontrola obszaru; Wymiana kart; Skłonny do współpracy; Budowanie talii; Dedukcyjne i detektywistyczne; Symulacja ekonomiczna; Edukacja; Gra escape room; Rodzina; Ukryta rola; Legacy; Partia; Quizy i ciekawostki; Rasa; Ćwiczenie z podziałem na role; Strategia; Oparty na kafelkach; Symulacja wojny; Słowa; Lokacja pracowników; Pozostałe
hr-HR: Temeljni princip društvene igre: Avantura i putovanja; Kontrola područja; Zamjena kartica; Suradnička; Sastavljanje špila karata; Dedukcija i detektivi; Ekonomska simulacija; Edukativna; Igra bijega; Obiteljska; Skrivena uloga; Dinamična igra; Zabavna; Kviz i zanimljivosti; Utrka; Igranje uloga; Strategija; Na bazi pločica; Simulacija rata; Riječi; Postavljanje radnika; Ostalo